臺灣高等法院刑事裁定
109年度聲字第1385號
聲  請  人  臺灣高等檢察署檢察官                      
受  刑  人  廖文魁



上列聲請人因受刑人數罪併罰有二裁判以上，聲請定其應執行之
刑（聲請案號：109年度執聲字第574號），本院裁定如下：
    主  文
甲○○犯如附表編號一、四、五所示各罪所處之刑，有期徒刑部分
應執行有期徒刑肆年伍月。
其餘聲請駁回。 
    理  由
一、聲請意旨略以：受刑人甲○○因違反槍砲彈藥刀械管制條例等
    數罪，先後經判決確定如附表，應依刑法第53條及第51條第
    5款規定，定其應執行之刑，爰依刑事訴訟法第477條第1項
    聲請裁定等語。
二、按裁判確定前犯數罪者，併合處罰；數罪併罰有二裁判以上
    者，應依第51條之規定，定其應執行之刑，刑法第50條、第
    53條分別定有明文。另依刑法第50條第2 項規定，合於數罪
    併罰之各罪，其中有得易科罰金之罪與不得易科罰金之罪，
    檢察官須經受刑人請求，始得聲請定其應執行之刑。
三、經查，受刑人因犯如附表所示之罪，先後經臺灣士林地方法
    院及本院判處如附表所示之刑，並均確定在案，且如附表所
    示各罪，均係在如附表編號1所示之罪判決確定日前所犯等
    情，有各該判決書及本院被告前案紀錄表附卷可稽。惟附表
    編號1、4、5所示之罪係不得易科罰金之罪，附表編號2、3
    所示之罪係得易科罰金之罪，而依受刑人所寫之刑事聲催指
    揮書及定應執行之刑書狀（見本院卷第10、11頁），僅記載
    其因犯毒品危害防制條例、槍砲管制條例等案，均已經判決
    確定，請檢座向法院聲請定其應執行刑等語，並未記載就其
    所犯傷害案件或附表編號2、3所示傷害案件之執行案號或判
    決案號，請求檢察官一併定應執行刑，自難認受刑人就附表
    編號2、3所示得易科罰金之罪與附表編號1、4、5所示不得
    易科罰金之罪，請求定應執行刑，是依刑法第50條第2項規
    定，就受刑人所犯得易科罰金之罪與不得易科罰金之罪，不
    得合併定應執行刑。故就附表編號1、4、5所示之罪，本院
    審酌認聲請為正當，並參酌上開各罪宣告刑之有期徒刑總和
    上限、各刑中最長期，及附表編號4至5所示之罪，前經定應
    執行有期徒刑4年確定，暨受刑人各犯罪情節、危害情況、
    侵害法益及整體犯罪非難評價等總體情狀綜合判斷，就有期
    徒刑部分定其應執行之刑如主文第一項所示；其餘聲請，則
    於法不符，應予駁回。
四、依刑事訴訟法第477條第1項，刑法第50條第1項第1款、第2
    項、第51條第5款、第53條，裁定如主文。
中　　華　　民　　國　　109 　年　　4 　　月　　22　　日
                   刑事第十七庭  審判長法  官 鄭水銓                   　　　法  官 黃雅芬
　　　　　　　　 　　　　　　　　　　   法  官 李世華
以上正本證明與原本無異。
如不服本裁定，應於裁定送達後5日內向本院提出抗告狀。
                                        書記官 莊佳鈴
中　　華　　民　　國　　109 　年　　4 　　月　　22　　日
附表：
編         號  1 2 3 罪         名  傷害 傷害 傷害 宣    告    刑  有期徒刑7月 有期徒刑5月，如易科罰金，以新臺幣1000元折算1日 有期徒刑6月，如易科罰金，以新臺幣1000元折算1日 犯  罪  日  期  107年7月4日 107 年4 月23日 107 年5 月5日 偵  查  機  關  臺灣士林地方檢察署107 年度少連偵字第 76號 臺灣士林地方檢察署107年度少連偵緝字第7號、107年度偵緝字第1005號 臺灣士林地方檢察署107年度少連偵緝字第7號、107年度偵緝字第1005號  最  後 事實審 法    院 臺灣士林地方法院 臺灣高等法院 臺灣高等法院  案    號 107年度審易字第2400號 108年度上訴字第784號 108年度上訴字第784號  判決日期 107年12月26日 108年5月8日 108年5月8日 確定判決   法    院 臺灣士林地方法院 臺灣高等法院 臺灣高等法院  案    號 107年度審易字第2400號  108年度上訴字第784號 108年度上訴字第784號  確定日期 108年5月2日 108年5月30日 108年5月30日 是否得易科罰金  否 是 是   臺灣士林地方檢察署108年度執字第2712號（臺灣臺北地方檢察署108年度執助字第994號） 臺灣士林地方檢察署108年度執字第3411號 臺灣士林地方檢察署108年度執字第3411號    編號2至3所示之罪前經臺灣士林地方法院107年度審易字第2199號判決定應執行有期徒刑10月，如易科罰金，以新臺幣1000元折算1日（臺灣士林地方檢察署108年度執助字第1340號）。  

編         號  4          5 罪         名  毒品危害防制條例 (販賣第三級毒品未遂) 槍砲彈藥刀械管制條例(非法持有可發射子彈具殺傷力之槍枝)  宣    告    刑  有期徒刑1年10月 有期徒刑3年，併科罰金新臺幣5萬元，罰金如易服勞役，以新臺幣1仟元折算1日 犯  罪  日  期  107年8月11日  107年8月初至107 年8月15日  偵  查  機  關  臺灣士林地方檢察署107 年度偵字第12435 號、第16660 號 臺灣士林地方檢察署107 年度偵字第12435 號、第16660 號  最  後 事實審 法    院 臺灣高等法院 臺灣高等法院  案    號 108年度上訴字第1204號 108年度上訴字第1204號  判決日期 108年6月20日 108年6月20日  確  定判  決 法    院 臺灣高等法院 臺灣高等法院  案    號 108年度上訴字第1204號 108年度上訴字第1204號  確定日期 108年9月6日 108年9月6日 是否得易科罰金  否 否 備         註  臺灣士林地方檢察署108年度執字第5193號 臺灣士林地方檢察署108年度執字第5193號   編號4至5所示之罪前經臺灣士林地方法院107年度訴字第357號判決定應執行有期徒刑4年。